# 全年一次性奖金可以分月计提一次发放吗？

提问人：sherry_hyx 时间：2013-03-11 10:17:09
请教版主，年终奖金可以分月平均计提吗？计提时是计入“预提费用”还是“应付职工薪酬”更加合适呢？分月计提一次性发放和年终一次计提年终一次发放的个税计算方法是不是一样的？分月计提方式下有其他需要注意的税务事项吗？

回答人：chenyiwei
年终奖金是否可以在年度中间分月计提，取决于在每个月末，支付相应金额的年终奖金是否已经成为企业的一项现时义务，以及该义务的金额能否可靠计量。这个问题的答案和企业的考核机制关系密切。一般来说，如果基于可以客观衡量的定量考核指标确定年终奖金金额的（如销售人员按销售业绩的一定比例提成），则按月计提的可能性相对较大；反之，考核指标如果偏重于定性因素的综合平衡，或者基于全年的指标，在年中无法合理预见全年能否满足考核指标的，则可能不满足按月计提的条件。 类似问题在本版面上讨论很多，你可以以“年终奖”为关键字搜索一下。